# 确认递延所得税资产时如何选择税率

提问人：wshyjl 时间：2017-11-04 23:37:18
背景：甲公司拥有乙公司60%股比，能够对乙公司实施控制值。 2016 年 6 月甲公司向乙公司销售一批商品，成本 400 万，售价 600 万（不含税价）。截止 2016 年 12 月 31 日，乙公司将上述商品对外销售40%，期末存货未发生减值。甲公司和乙公司所得税税率分别是25%和15%。
问题：在合并报表层面，应确认多少递延所得税资产。是（600-400）*60%*25%=30万还是 （600-400）*60%*15%=18万。

回答人：chenyiwei
按内部交易中的买方（此处为乙公司）的适用税率计算确认，所以应是后者（15%， 18 万）。请参考《瑞华研究2010~2016汇编》
之“问题2-3-2（集团合并报表层面与已抵销的内部交易未实现损益相关的递延所得税资产／负债的适用税率）”。